# 验资,资产置换,陈版!

提问人：呼叫帮助 时间：2010-02-03 17:52:42
原来在出资的时候股东用土地作价投入，后因未办理相关的手续，土地就未投入到公司，当时土地评估价为 1000 万元，现在股东准备用货币资金 1000 万元置换其土地，请问股东这样处理可以吗？经咨询有的中介机构说可以，也有的说不行？请问陈版企业这样处理到底行不行？有依据吗？

回答人：chenyiwei
回复 楼主 呼叫帮助 的帖子实务中好像有这样的做法，请参考《公司注册资本登记管理规定》，并咨询主管工商登记机关意见。另外要考虑股东是否需要承担虚假出资的责任。